

# **SOBRE MI**

Me considero una persona muy proactiva, con alta capacidad de resolución de conflictos.

Cuento con varios años de experiencia en atención al cliente, call center y operaria de logística en diversas empresas. Estoy en la búsqueda de un puesto donde pueda seguir superandome en el ámbito laboral.

# **CONTACTO**

**(** (011) 4188-3211

delorenzonerina@gmail.com

• Wilde, provincia de Buenos Aires.

# FORMACIÓN ACADÉMICA

Escuela Normal Superior N°3,
Bernardino Rivadavia. 2003-2008
Perito Mercantil con orientación contable e impositiva. (Completo)

## **HABILIDADES**

- Proactiva y eficiente.
- Trabajo en equipo e individual.
- Versátil y resiliente.
- Ordenada, puntual.
- Transparente.

# Macarena Verina Deforenzo

Fecha de nacimiento: 10/04/1989 Soltera, Argentina.

# **EXPERIENCIA LABORAL**

# Aeroparque Jorge Newbery

Enero 2022 a Abril 2023

Desempeñe mis funciones en Café Martinez y Florida Garden, las cuales versaron:

- Atención al cliente. Apertura y cierre de caja.
- Control de Inventario.

# Municipalidad de Avellaneda

Agosto 2018 a Noviembre 2022

• Atención al cliente. • CallCenter/Derivamiento al área referida. • Manejo de quejas y resolución de problemas de forma concisa y empática.

### Hotel Kenton Palace S.A.

Enero 2017 a Agosto 2018

- Recepción, área restaurante. Atención al cliente.
- Verificación de procedimientos, protocolos y normas.

### Todo Moda SRL

Abril 2014 a Diciembre 2016

- Control de Stock y calidad de mercadería.
- Control y armado de pedidos de sucursales a nivel nacional.
   Picking.

# Todo Moda (Bijou Castelli) DL

Junio 2010 a Marzo 2014

- Operaria de producción, control de stock y de mercadería. Picking.
- Control y armado de pedidos de sucursales a nivel nacional. e internacional.

# Ministerio de Economía.

Enero a Abril 2010 • Operaria de Limpieza

## Estación de Servicio YPF

Febrero a Diciembre 2009 •Playera